臺灣臺北地方法院民事判決
111年度訴字第669號
原      告  國泰世華商業銀行股份有限公司

法定代理人  郭明鑑  
訴訟代理人  吳俊鴻  
被      告  吳文泉  

上列當事人間請求清償借款事件，本院於民國111年4月26日言詞
辯論終結，判決如下：
    主      文
一、被告應給付原告新臺幣肆拾柒萬肆仟柒佰零伍元，及自民國
    一百一十年十二月七日起至清償日止，按週年利率百分之四
    點一計算之利息，及自民國一百一十年十二月八日起至清償
    日止，其逾期在六個月以內部分，按前述利率百分之十，逾
    期超過六個月至九個月部分，按前述利率百分之二十計算之
    違約金。
二、被告應給付原告新臺幣壹佰零陸萬零柒佰貳拾玖元，及自民
    國一百一十年十二月六日起至清償日止，按週年利率百分之
    五點一計算之利息，及自民國一百一十年十二月三十日起至
    清償日止，其逾期在六個月以內部分，按前述利率百分之十
    ，逾期超過六個月至九個月部分，按前述利率百分之二十計
    算之違約金。
三、被告應給付原告新臺幣壹拾玖萬伍仟玖佰肆拾肆元，及自民
    國一百一十年十一月七日起至清償日止，按週年利率百分之
    三點四計算之利息，及自民國一百一十年十二月八日起至清
    償日止，其逾期在六個月以內部分，按前述利率百分之十，
    逾期超過六個月至九個月部分，按前述利率百分之二十計算
    之違約金。　　　　
四、被告應給付原告新臺幣貳拾參萬貳仟貳佰肆拾元，及自民國
    一百一十一年二月二十二日起至清償日止，按週年利率百分
    之五點八八計算之利息，及自民國一百一十一年二月二十三
    日起至清償日止，其逾期在六個月以內部分，按前述利率百
    分之十，逾期超過六個月至九個月部分，按前述利率百分之
    二十計算之違約金。
五、被告應給付原告新臺幣貳拾貳萬陸仟參佰玖拾參元，及自民
    國一百一十年十二月六日起至清償日止，按週年利率百分之
    五點八八計算之利息，及自民國一百一十一年一月七日起至
    清償日止，其逾期在六個月以內部分，按前述利率百分之十
    ，逾期超過六個月至九個月部分，按前述利率百分之二十計
    算之違約金。
六、被告應給付原告新臺幣壹拾柒萬捌仟壹佰伍拾參元，及自民
    國一百一十一年二月十二日起至清償日止，按週年利率百分
    之二點八八計算之利息，及自民國一百一十一年三月十三日
    起至清償日止，其逾期在六個月以內部分，按前述利率百分
    之十，逾期超過六個月至九個月部分，按前述利率百分之二
    十計算之違約金。
七、訴訟費用新臺幣貳萬肆仟柒佰陸拾元，由被告負擔新臺幣貳
    萬肆仟肆佰陸拾參元，餘由原告負擔。
八、本判決於原告以新臺幣柒拾玖萬元為被告供擔保後，得假執
    行。
    事實及理由
壹、程序部分：
一、按訴狀送達後，原告不得將原訴變更或追加他訴，但擴張或
    減縮應受判決事項之聲明者，不在此限，民事訴訟法第255
    條第1項第3款定有明文。查，原告起訴時訴之聲明第1、2、
    4、6項原請求：㈠被告應給付原告新臺幣（下同）47萬9,605
    元，及自民國110年12月7日起至清償日止，按週年利率4.1%
    計算之利息，暨自110年12月8日起至清償日止，逾期在6個
    月以內部分，按前述利率10%，逾期超過6個月至9個月以內
    部分，按前述利率20%計算之違約金、㈡被告應給付原告106
    萬3,838元，及自110年11月29日起至清償日止，按週年利率
    5.1%計算之利息，暨自110年11月30日起至清償日止，逾期
    在6個月以內部分，按前述利率10%，逾期超過6個月至9個月
    以內部分，按前述利率20%計算之違約金、㈣被告應給付原告
    24萬2,274元，及自110年11月22日起至清償日止，按週年利
    率5.88%計算之利息，暨自110年12月23日起至清償日止，逾
    期在6個月以內部分，按前述利率10%，逾期超過6個月至9個
    月以內部分，按前述利率20%計算之違約金、㈥被告應給付原
    告18萬7,564元，及自110年11月12日起至清償日止，按週年
    利率2.88%計算之利息，暨自110年12月13日起至清償日止，
    逾期在6個月以內部分，按前述利率10%，逾期超過6個月至9
    個月以內部分，按前述利率20%計算之違約金（見本院卷第7
    至9頁）；嗣於111年4月14日具狀更正其上開聲明之請求金
    額或利息、違約金之起算日為如主文第1、2、4、6項所示（
    見本院卷第173至175頁），經核係屬減縮應受判決事項之聲
    明，依前開規定，應予准許。
二、被告未於言詞辯論期日到場，核無民事訴訟法第386條所列
    各款情形，爰依原告聲請，由其一造辯論而為判決。
貳、實體部分：
一、原告主張：被告前向伊借款6筆，約定如下：㈠於106年6月7
    日經由電子授權驗證（IP：211.75.165.104）向伊線上申貸
    借款120萬元，並約定借款期間自106年6月7日起至113年6月
    7日止，以每月為1期，借款利率自第13期起按伊公告定儲利
    率指數月變動加碼年利率3.31%機動計算，依年金法按期平
    均攤還本息；㈡於108年3月29日經由電子授權驗證（IP：112
    .3.12.100）向伊線上申貸借款161萬元，並約定借款期間自
    108年3月29日起至115年3月25日止，以每月為1期，借款利
    率自第13期起按伊公告定儲利率指數月變動加碼年利率4.31
    %機動計算，依年金法按期平均攤還本息；㈢於109年1月7日
    經由電子授權驗證（IP：114.86.224.149）向伊線上申貸借
    款30萬元，並約定借款期間自109年1月7日起至114年1月7日
    止，以每月為1期，借款利率按伊公告定儲利率指數季變動
    加碼年利率2.61%機動計算，依年金法按期平均攤還本息；㈣
    於109年10月22日經由電子授權驗證（IP：116.232.50.164
    ）向伊線上申貸借款30萬元，並約定借款期間自109年10月2
    2日起至114年10月22日止，以每月為1期，借款利率按伊公
    告定儲利率指數季變動加碼年利率5.09%機動計算，依年金
    法按期平均攤還本息；㈤於110年4月6日經由電子授權驗證（
    IP：49.72.91.41）向伊線上申貸借款25萬元，並約定借款
    期間自110年4月6日起至116年4月6日止，以每月為1期，借
    款利率按伊公告定儲利率指數季變動加碼年利率5.09%機動
    計算，依年金法按期平均攤還本息；㈥於110年7月12日經由
    電子授權驗證（IP：222.93.54.173）向伊線上申貸借款20
    萬元，並約定借款期間自110年7月12日起至115年7月12日止
    ，以每月為1期，借款利率按伊公告定儲利率指數季變動加
    碼年利率2.09%機動計算，依年金法按期平均攤還本息。如
    上開㈠至㈥之借款有未依約按期還本付息時，依個人借貸綜合
    約定書（下稱系爭約定書）第五章第2條約定，除按各借款
    約定利率計付遲延利息外，逾期6個月以內者，另按借款約
    定利率10%，逾期超過6個月部分，按借款約定利率20%，按
    期計付違約金，惟每次違約狀態最高連續收取期數為9期。
    詎被告就上開㈠至㈥借款均未依約按期繳付，經伊依系爭約定
    書第五章第1條約定視為債務全部到期後，迄今尚分別積欠
    如主文第1至6項所示本金及利息、違約金未為清償等語。爰
    依消費借貸之法律關係，求為判決：如主文第1至6項所示，
    並願供擔保請准宣告假執行。
二、被告未於言詞辯論期日到場，亦未提出書狀作何聲明或陳述
    。
三、得心證之理由：
　　按消費借貸之借用人應於約定期限內，返還與借用物種類、
    品質、數量相同之物；遲延之債務，以支付金錢為標的者，
    債權人得請求依法定利率計算之遲延利息；但約定利率較高
    者，仍從其約定利率；當事人得約定債務人於債務不履行時
    ，應支付違約金，民法第478條前段、第233條第1項及第250
    條第1項分別定有明文。經查，原告主張之上開事實，業據
    其提出貸款契約書（消費借款專用借據）及系爭約定書各6
    份、查詢帳戶主檔資料、查詢交易明細、對帳單、放款利率
    查詢表及還款明細等件影本為證（見本院卷第15至129頁、
    第179至201頁），核屬相符；而被告已於相當時期受合法通
    知，卻未於言詞辯論期日到場，亦未提出書狀作何爭執，自
    堪信原告之上開主張為真實。是原告依消費借貸之法律關係
    ，請求被告給付如主文第1至6項所示之本金及利息、違約金
    ，為有理由，應予准許。又原告陳明願供擔保聲請宣告假執
    行，核無不合，爰酌定相當之擔保金額，予以准許。
四、本件訴訟費用：原告依其原訴之聲明請求金額合計239萬5,6
    18元繳納裁判費2萬4,760元，惟其嗣後業已減縮聲明，減縮
    部分之訴訟費用依民事訴訟法第83條第1項前段應由原告負
    擔，故被告應僅負擔減縮後之敗訴金額合計236萬8,164元所
    應繳納之裁判費2萬4,463元，爰確定如主文第7項所示之金
    額。
五、訴訟費用負擔之依據：民事訴訟法第78條、第83條第1項前
    段。
中　　華　　民　　國　　111 　年　　5 　　月　　6 　　日
                  民事第六庭  法  官  石珉千
以上正本係照原本作成。　　　
如對本判決上訴，須於判決送達後20日內向本院提出上訴狀。如
委任律師提起上訴者，應一併繳納上訴審裁判費。
中　　華　　民　　國　　111 　年　　5 　　月　　9 　　日
                              書記官  黃  匯